臺灣桃園地方法院刑事判決　　　　　　 96年度審訴字第707號
公　訴　人　臺灣桃園地方法院檢察署檢察官
被　　　告　甲○○
指定辯護人　本院公設辯護人　陳瑞明
上列被告因毒品危害防制條例案件，經檢察官提起公訴（96年度
毒偵字第3821號），嗣被告於準備程序進行中為有罪之陳述，經
本院合議庭裁定由受命法官獨任進行簡式審判程序後，聲請改依
協商程序而為判決，本院判決如下：
    主  文
甲○○施用第一級毒品，累犯，處有期徒刑拾月，減為有期徒刑
伍月，如易科罰金，以新臺幣壹仟元折算壹日。扣案之海洛因壹
包連同包裝袋壹只（淨重零點零伍公克、空包裝重零點貳公克
）沒收銷燬之、注射針筒壹支沒收。
    事實及理由
一、本件被告所犯係死刑、無期徒刑或最輕本刑為3 年以上有期
    徒刑以外之罪，其於準備程序中就被訴事實為有罪之陳述，
    經本院告知簡式審判程序之旨，並聽取公訴人、被告及辯護
    人之意見後，爰依刑事訴訟法第273 條之1 第1 項規定合議
    裁定由受命法官獨任進行簡式審判程序。
二、被告甲○○前有恐嚇、過失傷害、廢止前麻醉藥品管理條例
    、肅清煙毒條例、毒品危害防制條例等前科，其中於民國79
    年間，因違反肅清煙毒條例案件，經法院判處有期徒刑3 年
    2 月後，經減刑減為有期徒刑2 年2 月又20日；又於80年間
    ，因麻醉藥品管理條例等案件，經法院分別判處有期徒刑3
    年6 月、7 月、5 年4 月，上開數罪，再經法院裁定定應執
    行刑為有期徒刑10年確定，送監執行至86年6 月21日假釋出
    監，假釋期間復因違反保護管束應遵守事項，而遭撤銷假釋
    ，執行殘刑有期徒刑3 年9 月又16日，於90年8 月9 日入監
    執行，至94年3 月7 日縮短刑期執行完畢（構成累犯）。
三、另被告曾於89年間，因施用毒品案件，經本院以89年度毒聲
    字第1356號裁定送觀察、勒戒後，認有繼續施用毒品傾向，
    經本院以89年度毒聲字第1984號裁定令入戒治處所施以強制
    戒治，嗣因前揭強制戒治屆滿3 月，其成效經評定合格，經
    本院以89年度毒聲字第5352號裁定停止戒治，所餘戒治期間
    付保護管束，嗣因違反保護管束規定而經本院以89年度毒聲
    字第7701號裁定撤銷停止戒治，令入戒治處所施以強制戒治
    ，於90年8 月9 日戒治期滿而執行完畢出監，並經臺灣桃園
    地方法院檢察署檢察官於90年9 月26日以90年度戒偵字第87
    1 號為不起訴處分確定；嗣後又於上揭強制戒治執行完畢釋
    放後5 年內之95年7 月間，再犯施用毒品案件，經本院以96
    年度訴字第387 號判決判處有期徒刑9 月，並經臺灣高等法
    院以96年度上訴字第1709號判決駁回上訴確定。詎猶不知悛
    悔，明知海洛因係業經公告列為毒品危害防制條例第2 條第
    2 項第1 款之第一級毒品，不得非法持有、施用，竟基於施
    用第一級毒品海洛因之犯意，於96年2 月12日21時許，在桃
    園縣桃園市○○○路33巷16號住處內，施用第一級毒品海洛
    因1 次。嗣於同年2 月14日凌晨2 時10分許，在桃園縣中壢
    市○○○路675 號某加油站之廁所內為警查獲，並扣得第一
    級毒品海洛因1 包連同包裝袋1 只（淨重0.05公克、空包裝
    重0.23公克），及其所有供（但非專供）施用第一級毒品海
    洛因所用之注射針筒1 支。案經桃園縣政府警察局中壢分局
    報請臺灣桃園地方法院檢察署檢察官偵查起訴。
四、證據名稱：
    (一)被告於本院準備程序中之自白。
    (二)台灣檢驗科技股份有限公司濫用藥物尿液檢驗報告暨桃園
      縣政府警察局中壢分局被採尿人姓名對照表、法務部調查
      局96年3 月27日調科壹字第09623027910 號鑑定書各1 紙
      附卷可稽。
    (三)海洛因1 包連包裝袋1 只（淨重0.05公克、空包裝重0.23
      公克）、注射針筒1 支等扣案可資佐證。
五、本件經檢察官與被告於審判外達成協商之合意且被告已認罪
    ，其合意內容為：就其施用第一級毒品部分，被告願受科刑
    範圍為有期徒刑10月，減為有期徒刑5 月。經查，上開協商
    合意並無刑事訴訟法第455 條之4 第1 項所列情形之一，檢
    察官聲請改依協商程序而為判決，本院爰不經言詞辯論，於
    協商合意範圍內為協商判決，合予敘明。
六、附記事項：
  (一)被告本件犯罪時間係在96年4 月24日以前，所犯為毒品危害
    防制條例第10條第1 項之罪，合於減刑條件，與中華民國九
    十六年罪犯減刑條例第2 條第1 項第3 款規定相符，爰減其
    宣告刑二分之一。
  (二)扣案之海洛因1 包連同包裝袋1 只（淨重0.05公克、空包裝
    重0.23公克），經送法務部調查局鑑定結果，確含海洛因成
    分，有法務部調查局鑑定書1 紙在卷可稽，應依毒品危害防
    制條例第18條第1 項前段規定，沒收銷燬之；包裹第一級毒
    品海洛因之包裝袋1 只與前開海洛因毒品無從完全剝離，併
    依毒品危害防制條例第18條第1 項前段規定，沒收銷燬之。
    又扣案之注射針筒1 支，係被告所有，供其施用（但非專供
    ）第一級毒品海洛因所用之物，業據其於檢察官偵訊中供明
    在卷，應依刑法第38條第1 項第2 款規定，宣告沒收。
七、應適用之法條：刑事訴訟法第273 條之1 第1 項、第455 條
    之4 第2 項、第455 條之8 ，毒品危害防制條例第10條第1
    項、第18條第1 項前段，刑法第11條、第47條第1 項、第41
    條第1 項前段、第38條第1 項第2 款，中華民國九十六年罪
    犯減刑條例第2 條第1 項第3 款、第7 條、第9 條。
八、本判決除有刑事訴訟法第455 條之4 第1 項第1 款、第2 款
    、第4 款、第6 款、第7 款所定情形之一，或違反同條第2
    項規定者外，不得上訴。
九、如不服本件判決，得自收受判決送達之日起10日內，向本院
    提出上訴書狀，上訴於第二審法院。
本案經檢察官鄭堤升到庭執行職務。
中　　華　　民　　國　　96　　年　　10　　月　　22　　日
                  刑事庭    法　官　徐  培  元
以上正本證明與原本無異。
                            書記官  楊  美  慧
中　　華　　民　　國　　96　　年　　10　　月　　22　　日
附錄本件論罪科刑法條：
毒品危害防制條例第10條
施用第一級毒品者，處六月以上五年以下有期徒刑。
施用第二級毒品者，處三年以下有期徒刑。
